nb: Varmeisolasjonsnivå for vatt og fylling: Ekstra varm; Lettvekt; Middels varm; Varm; Annet
ro-RO: Nivelul de izolație termică al vatei și umpluturii: Foarte călduroasă; Ușoară; Căldură medie; Călduroasă; Altele
fr: Niveau d’isolation thermique du rembourrage et du matériau de garnissage: Très chaud; Léger; Chaleur moyenne; Chaud; Autre
pt-BR: Nível de isolamento térmico do enchimento e da acolchoamento: Extra quente; Leve; Calor médio; Quente; Outros
es: Nivel de aislamiento térmico de la guata y el relleno: Extra cálido; Ligero; Calidez media; Cálido; Otro
sv: Värmeisoleringsnivå för vaddering och fyllning: Extra varm; Lättvikt; Medelvarm; Varm; Övrigt
zh-TW: 棉絮填充物隔熱等級: 極暖; 輕量; 中等保暖; 保暖; 其他
sl-SI: Stopnja toplotne izolacije polnila in vate: Zelo toplo; Lahko; Srednje toplo; Toplo; Drugo
ja: 詰め物と中綿の断熱レベル: 非常に暖かい; 軽量; 普通の暖かさ; 暖かい; その他
nl: Vulling en wattine thermisch isolatieniveau: Extra warm; Lichtgewicht; Gemiddelde warmte; Warm; Overig
cs: Úroveň tepelné izolace vatelínu a výplně: Extra teplé; Lehké; Středně teplé; Teplé; Jiné
pl: Poziom izolacji termicznej watoliny i wypełnienia: Bardzo ciepłe; Lekkie; Średnio ciepłe; Ciepłe; Inne
fi: Vanun ja täytemateriaalin lämmöneristystaso: Erittäin lämmin; Kevyt; Puolilämmin; Lämmin; Muu
ru: Уровень теплоизоляции наполнителя: Экстра-теплый; Легкий; Средней теплоты; Теплый; Другое
zh-CN: 棉絮与填充物隔热等级: 超保暖; 轻量; 中等保暖; 保暖; 其他
sk-SK: Úroveň tepelnej izolácie vatelínu a výplne: Extra teplé; Ľahké; Stredne teplé; Teplé; Iné
hu: Baton és tömőanyag hőszigetelési szintje: Extra meleg; Könnyű; Közepesen meleg; Meleg; Egyéb
el: Βαθμός θερμομονωτικής ικανότητας της βάτας και του γεμίσματος: Εξαιρετικά ζεστό; Ελαφρύ; Μέτριας ζεστασιάς; Ζεστό; Άλλο
en: Batting & stuffing thermal insulation level: Extra warm; Lightweight; Medium warmth; Warm; Other
th: ระดับฉนวนกันความร้อนของวัสดุยัดไส้และวัสดุอัด: อุ่นพิเศษ; น้ำหนักเบา; อุ่นปานกลาง; อุ่น; อื่นๆ
bg-BG: Ниво на топлоизолация на пълнежа (ватирането): Много топло; Леко; Средно топло; Топло; Друго
hr-HR: Razina toplinske izolacije vate i punjenja: Iznimno toplo; Lagano; Srednje toplo; Toplo; Ostalo
vi: Mức độ cách nhiệt của bông nhồi: Cực ấm; Trọng lượng nhẹ; Ấm vừa; Ấm; Khác
lt-LT: Kamšalo ir užpildo šilumos izoliacijos lygis: Ypač šilta; Lengva; Vidutinė šiluma; Šilta; Kita
it: Livello di isolamento termico dell'imbottitura: Extra caldo; Leggero; Calore medio; Caldo; Altro
pt-PT: Rebatida e enchimento ao nível de isolamento térmico: Extra quente; Leve; Aquecimento médio; Quente; Outro
ko: 솜 및 충전재 단열 등급: 매우 따뜻함; 경량; 중간 따뜻함; 따뜻함; 기타
tr: Dolgu malzemesi ısı yalıtım seviyesi: Ekstra sıcak; Hafif; Orta düzey sıcaklık; Sıcak; Diğer
de: Wärmedämmungsgrad von Watte und Füllmaterial: Extra warm; Leicht; Mittlere Wärme; Warm; Sonstige
da: Varmeisoleringsniveau for vat og fyldmateriale: Ekstra varm; Letvægt; Medium varme; Varm; Andet